【裁判字號】    91,交聲,1927
【裁判日期】    920520
【裁判案由】    交管條例聲異
【裁判全文】
臺灣板橋地方法院交通事件裁定                  九十一年度交聲字第一九二七號
    原處分機關  交通部公路總局臺北區監理所板橋監理站
    異  議  人  甲○○
右列異議人即受處分人因違反道路交通管理處罰條例案件，對於交通部公路局台北區
監理所板橋監理站於九十一年十二月十二日所為之處分（原處分案號：板監三字第裁
四一－ＡＸＸ０一八一四九號），聲明異議，本院裁定如左：
        主  文
異議駁回。
        理  由
一、原處分機關略以：異議人甲○○於九十一年七月二十八日五時五十二分騎乘ＢＥ
    Ｗ－一六三號重型機器腳踏車，行經臺北市○○路○段（成功交流道）前因「闖
    紅燈」，經臺北市政府警察局交通警察大隊以第ＡＸＸ０一八一四九號違反道路
    交通管理事件通知單舉發，原處分機關乃依道路交通管理處罰條例第五十三條、
    第六十三條第一項、違反道路交通管理事件統一裁罰基準及處理細則第四十一條
    第四項等規定裁決之等語。
二、本件異議意旨略以：異議人於九十一年七月二十八日清晨五點五十分左右，騎乘
    車號ＢＥＷ－一六三號機車行經臺北市○○路○段由北向南行駛，當時確依綠燈
    號誌指示行進時，嗣於通過路口時，伊車竟遭由王耀鋒所駕駛之五八六一－ＦＡ
    號小客車闖越紅燈而撞及，因當時並無其他車輛在場，且警員對於王耀鋒有無超
    速、喝酒、及精神狀態等事皆未查明，現場於警員到達處理前亦遭破壞，本件車
    禍之肇事異議人並無違規闖越紅燈之事，為此請求撤銷原處分云云。
三、按汽車駕駛人，行經有燈光號誌管制之交叉路口闖紅燈者，處新台幣一千八百元
    以上五千四百元以下罰鍰；汽車駕駛人有上開違規行為者，除依前揭規定處罰鍰
    外，記違規點數三點；道路交通管理處罰條例第五十三條及第六十三條第一項第
    三款分別定有明文。
四、經查：本件異議人遭警舉發之地點係臺北市○○路○段成功交流道前，此有道路
    交通事故調查報告表乙份附卷為憑，而就本件車禍發生之肇因，業據異議人於警
    訊訪談紀錄中供稱：「（問：肇事時間、地點？）九十一年七月二十八日五時五
    十二分，在成功交流道南下匝道口。（問：肇事前行進方向、車道及肇事經過情
    形？）我車於上述時間沿成功路二段北向南第四車道行駛至肇事處前，當時我車
    欲直行，號誌為北向南圓型全綠燈，我前方及路口均無其他車輛在行駛，在當我
    行駛至路中央時，突然間即有一部五八六一─ＦＡ號自小客車沿東向西第一車道
    行駛出來，我見狀立即剎車，但仍來不及，以致我車前車頭撞及該車的右前車角
    保險而肇事，（問：發現危害狀況時距離對方多遠？）很近，剎車不及，（問：
    肇事當時行車速率多少？）五十至六十公里，（問：肇事後如何處置？報案經過
    ？）對方報案的，一一九救護車送我至三總。」，證人王耀鋒則證稱：「（問：
    肇事時間、地點？）九十一年七月二十八日五時五十二分，成功交流道南下匝道
    。（問：肇事前行進方向、車道及肇事經過情形？）我車於上述時間沿成功交流
    車東向西第一車道行駛至肇事處前等紅燈，約過了一分鐘號誌變為東向西全綠燈
    時，我停第一部車我即起步至路中央肇事處時，我向右側看時，突然間即有一部
    ＢＥＷ─一六三號重機車沿成功路二段北向南第四車道很快速的闖紅燈衝過來，
    我見狀立即剎車，但仍來不及，以致該車的前車頭撞及至我車的右前車角保險桿
    而肇事，（問：發現危害狀況時距離對方多遠？）約兩公尺左右。（問：肇事當
    時行車速率多少？）剛起步，（問：肇事後如何處置？報案經過？）是我打一一
    九報案的」等語（以上參見九十一年七月二十八日交通事故談話紀錄表），渠二
    人互相指責對方闖越紅燈，然於本件車禍發生時，另有目擊證人羅名樟駕駛大貨
    車行經該處，並據其到庭證稱：「我當時是開新竹貨運的大貨車，我與王耀鋒是
    同向的，我們兩車分別在內、外車道的第一部車。（問：當時號誌為何？）我們
    兩車都在停紅燈，等號誌變為綠燈後，因為我的大貨車起步比較慢，轎車起步比
    較快，而機車闖紅燈過來就先撞到轎車，因為我的大貨車在後面所以看得很清楚
    是機車闖紅燈，在他們發生車禍時，王耀鋒還下車說對不起，但我就從大貨車窗
    戶裡面說你不用說對不起，是機車闖紅燈撞到你的，後來我沒有停車就直接上高
    速公路，因為我們是新竹貨運，後來過幾天警察通知我去內湖分隊製作筆錄，我
    才去製作筆錄的。（問：在現場時，小客車受損情形是否如照片所示？）機車是
    從右前車頭撞下去的，所以右前保險桿及右前葉子板受損，因為當時撞擊聲音很
    大聲，才會凹陷很大洞。」等語，顯見本件乃異議人闖越紅燈而肇事甚明；又異
    議人復質疑：當時並無看到在場有其他車輛或他人在場云云，否認證人證言之真
    實性，惟證人羅名樟係任職於新竹貨運公司之貨車司機，於九十一年七月二十八
    日凌晨五時三十七分許，駕駛車號ＮＦ─五二五號大貨車由台北發車至中壢，此
    有新竹貨運提供之排班表供卷足憑，而新竹貨運公司於台北市南港設有收貨站，
    距離本件肇事地點非遠等情，亦據證人警員陳金雄於本院審理中證述無誤，更何
    況證人與異議人、證人王耀鋒彼此間並非熟識亦無仇隙，衡情應無干冒偽證之風
    險而惡意誣攀陷構之必要，是綜合上情，證人羅名樟所證曾目賭本件肇事過程之
    證言，應為真實而可採信，異議人所辯，顯乏依據。是本件異議人既有駕車行經
    燈光號誌管制之交叉路口闖紅燈之違規事實，原處分機關援引前開道路交通管理
    處罰條例之規定，對異議人裁處罰鍰新台幣一千八百元，並記違規點數三點，尚
    難認有違法或不當之處。從而，本件聲明異議為無理由，應予駁回。
據上論斷，應依道路交通案件處理辦法第十九條，裁定如主文。
中      華      民      國    九十二    年      五      月     二十     日
                                臺灣板橋地方法院交通法庭
                                      法  官  徐  蘭  萍
右正本證明與原本無異。
如不服本裁定，應於送達後五日內，向本院提出抗告狀。
                                      書記官  莊  川  億
中      華      民      國    九十二    年      五      月     二十     日


司法院資訊處製作；財團法人民間司法改革基金會備份。
